臺灣雲林地方法院刑事判決
111年度簡上字第19號
上  訴  人  臺灣雲林地方檢察署檢察官
被      告  傅金城


指定辯護人  公設辯護人許俊雄                
輔  佐  人
即被告之子  傅國清

上列上訴人因被告妨害自由案件，不服中華民國111年4月15日本
院111年度簡字第71號第一審刑事簡易判決（聲請簡易判決處刑
案號：111年度偵字第200、353號），提起上訴，本院管轄之第
二審合議庭判決如下：
    主  文
上訴駁回。
    犯罪事實
一、本案經本院管轄第二審之合議庭審理結果，認原審認定事實
    、量刑及適用法律均無不當，應予維持，除證據部分補充被
    告於本院第二審準備程序及審理時之自白、本院調解筆錄外
    ，其餘均引用如附件所示第一審刑事簡易判決書所記載之事
    實、證據及理由。
二、上訴人依告訴人甲○○請求提起上訴，上訴意旨略以：被告前
    已有恐嚇告訴人前科紀錄，經判處有期徒刑2月，且無故騷
    擾鄰里，並有告訴人所提出雲林縣警察局虎尾分局元長分駐
    所受（處）理案件證明單影本為證，是告訴人具狀請求就原
    判決量刑部分提起上訴，應非無據，爰請求將原判決撤銷等
    語。
三、按刑罰之量定，固屬法院自由裁量之職權行使，但仍應以行
    為人之責任為基礎，並審酌刑法第57條所列各款事由及一切
    情狀，為酌量輕重之標準，並非漫無限制。在同一犯罪事實
    與情節，如別無其他加重或減輕之原因，下級審法院量定之
    刑，亦無過重或失輕之不當情形，則上級審法院對下級審法
    院之職權行使，原則上應予尊重（最高法院98年度台上字第
    1051號判決意旨參照）。經查：
　㈠本案原審以被告所犯2罪均係刑法第305條之恐嚇危害安全罪
    ，事證明確，並審酌全案卷證，就被告2次犯行各量處拘役1
    0日、10日，應執行拘役15日，並諭知易科罰金之折算標準
    ，認事用法並無違誤，量刑亦為妥適，核無不當或違法。
　㈡觀諸告訴人所提出雲林縣警察局虎尾分局元長分駐所受（處
    ）理案件證明單影本（雲檢請上卷第2至10頁），其上所載
    發生時間係自111年3月26日起至111年4月20日止，均在本案
    案發時間之後，與本案並無直接關聯性。
　㈢於本案上訴審理程序中，告訴人已具狀撤回上訴，表示本案
    業經雙方和解，告訴人不再追究等旨，復與被告調解成立，
    有刑事撤回上訴狀（本院簡上卷第79頁）、本院調解筆錄（
    本院簡上卷第91至92頁）可佐，而本院考量告訴人嗣已與被
    告調解成立，則原審之量刑仍屬妥適，復未見原審之量刑有
    何濫用自由裁量權限或輕重失衡等情。
　㈣綜上，本件上訴意旨，並無理由，應予駁回。
據上論斷，應依刑事訴訟法第455條之1第1項、第3項、第368條
、第373條，判決如主文。
本案經檢察官莊珂惠聲請簡易判決處刑，檢察官陳淑香提起上訴
，檢察官顏鸝靚、魏偕峯到庭執行職務。
中　　華　　民　　國　　111 　年　　11　　月　　9 　　日
                  刑事第一庭  審判長法  官  王子榮
　　　　　　　　　
                                    法  官  黃玥婷 
　　　　　　　　　　　　　　　　　　　
                                    法  官  黃震岳
以上正本證明與原本無異。
本判決不得上訴。
                                    書記官  陳怡心
中　　華　　民　　國　　111 　年　　11　　月　　10　　日